臺灣士林地方法院刑事判決　　　　　　　94年度簡上字第21號
上　訴　人　臺灣士林地方法院檢察署檢察官
上　訴　人
即　被　告　丁○○
上列上訴人等因被告竊盜案件，不服本院士林簡易庭93年度士簡
字第1642號，中華民國93年12月22日第一審判決（聲請簡易判決
處刑案號：臺灣士林地方法院檢察署93年度速偵字第288 號）提
起上訴暨移送併案審理（台灣基隆地方法院檢察署94年度偵字第
682 號、臺灣士林地方法院檢察署94年度偵字第2195號），本院
合議庭逕依通常程序為第一審判決如下：
    主  文
原判決撤銷。
丁○○連續結夥三人以上踰越安全設備竊盜，累犯，處有期徒刑
拾月。
    事  實
一、丁○○前有肅清煙毒條例、竊盜之前科，最近一次因違反肅
    清煙毒條例，為台灣台北地方法院以80年度易字第4202號判
    決判處有期徒刑5 年6 月，嗣於民國83年2 月6 日假釋付保
    護管束，又再因違反肅清煙毒條例，為台灣高等法院於84年
    11 月16 日以84年度上訴字第2449號判決判處有期徒刑3 年
    4 月，復因恐嚇取財案，經本院於84年7 月6 日以84年度訴
    字第52 5號判決判處有期徒刑4 月，並於同年8 月25日確定
    ，上開2 罪宣告之刑，復經台灣高等法院於85年3 月15日以
    85年度聲字第414 號裁定定應執行刑有期徒刑3 年6 月。丁○○前開假釋經撤銷後，復自84年9 月19日入監執行撤銷假
    釋殘刑3 年3 月又18日暨前開應執行刑，嗣於88年2 月23日
    因縮短刑期假釋出監，惟又因施用毒品，該假釋遭撤銷，於
    89年5 月10日入監執行殘刑3 年1 月又22日，甫於92年5 月
    22日縮短刑期執行完畢，詎猶不知悔改，基於意圖為自己不
    法所有之概括犯意，或共同意圖為自己不法所有之犯意聯絡
    ，連續為以下竊盜犯行（有關竊盜時地、方法及被害人暨涉
    犯之法條，均詳如附表編號1 至編號4 所載）：
(一)於93年11月19日（檢察官聲請簡易判決處刑書誤認係93年11
    月28日，應予更正，理由詳如後述）下午不詳時點，在臺北
    縣汐止市○○街70號前，見丙○○所有車牌號碼UYI —602
    號輕型機車停放在該處，鑰匙未取下，有機可乘，竟意圖為
    自己不法之所有而竊取該機車得手後留供己用，資為代步之
    工具，嗣於同年月30日20時50分許，為警在臺北縣汐止市○○街19巷陸橋旁查獲。
(二)丁○○復承前概括犯意，與已成年之乙○○（另經台灣基隆
    地方法院於94年4 月13日以94年度易字第30號，判處有期徒
    刑1 年6 月）、己○○（另經台灣基隆地方法院於94年5 月
    18 日 以94年度易字第36號判處有期徒刑8 月）基於共同意
    圖為自己不法所有之犯意聯絡，結夥先於94年1 月5 日下午
    6 時許，將木梯搭在牆上而踰越基隆市七堵區○○○路9 號
    大宇鋼鐵股份有限公司（以下簡稱：大宇公司）已無人居住
    看守之舊廠房窗戶，使該具有防閑作用之窗戶之安全設備失
    其防閑作用，踰越其內而徒手竊取該工廠內所放置之角鋼、
    鐵板及廢鐵等物，得手後，隨即將上開竊得之鋼鐵出售予中
    古回收商，得款新台幣（下同）2,000 元；丁○○與乙○○
    、己○○復均承前概括之犯意聯絡，再於同年月6 日上午10
    時許，以同一之方式，踰越大宇公司舊廠房窗戶之安全設備
    ，入內徒手竊取該工廠內所放置之鋼鐵材料一批（重約100
    公斤，價值約2,800 元），甫得手，正欲離開現場即為巡邏
    員警查獲。
(三)丁○○又承前概括犯意，於94年1 月21日下午5 時20分許後
    至94年1 月22日下午4 時30分許間之不詳時點，在台北縣汐
    止市火車站前徒手竊取被害人戊○○所有之車號GXG- 148號
    重型機車1 部得手，嗣於同日下午17時20分左右，騎駛該重
    型機車行經台北縣汐止市○○○路與秀峰路口巧遇庚○○（
    另經台灣士林地方法院檢察署檢察官於94年4 月9 日以94年
    度偵字第2195號處分不起訴確定），即附載庚○○於機車後
    座，一同前往訪友找工作，2 人共乘該部重型機車行經台北
    縣汐止市○○路○ 段183 號旁，為警察覺形跡可疑，正欲上
    前攔檢盤查之際，騎駛機車之丁○○旋即下機車且將機車交
    付予庚○○後，掉頭逃逸，庚○○則自機車後座接手騎駛，
    掉頭逃逸，為警在後追趕，至台北縣汐止市○○街13巷6 弄
    9 號前追及庚○○，始循線查悉上情。
二、案經內政部警政署基隆港務警察局移送台灣士林地方法院檢
    察署檢察官偵查後聲請以簡易判決處刑，暨由台灣士林地方
    法院檢察署、台灣基隆地方法院檢察署移請併案審理。
    理  由
一、訊據被告丁○○就附表編號1 至3 之竊盜犯行均為有罪之陳
    述，惟矢口否認附表編號4 之竊盜犯行，辯稱：伊並未竊取
    車號GX G-148號重型機車，伊於94年1 月22日並未與庚○○
    一起共乘該部機車，是庚○○亂講伊有此一竊盜犯行云云。
    經查：
(一)被告附表編號1 至編號3 之犯行，除均據其為有罪之陳述外
    ，附表編號2 至編號3 之犯行且均自白不諱，且查：
  1.附表編號1 之犯罪事實，且有被害人丙○○有關其機車遭竊
    時地等情節之指述，暨被害人立具之贓物認領保管單1 紙在
    卷可資佐證。固被告就附表編號1 竊盜犯行之時點嗣於偵訊
    暨本院審理時均堅稱係93年11月28日下午之不詳時點，與被
    害人丙○○所證失竊報案協尋時間之93年11月19日不相符合
    ，惟審酌被害人財物失竊受有損害，其就失竊時間所為陳述
    ，本即較被告所述更為可信，且被告於警詢中較無心理準備
    ，距案發時間且較為接近，記憶應當較為深刻之經驗法則，
    當認被告警詢中所述之竊盜犯行時點即93年11月19日始為可
    採。
  2.至附表編號2 至編號3 之犯罪事實，則據共犯乙○○、己○○供述在卷，核與被告自白暨證人即大宇公司課長邱文亮証
    述情節一致，並有現場照片影本10幀及贓物認領保管單1 紙
    在卷可按，亦均核與被告自白相互符合，堪認被告自白與事
    實相符，可以採信。
(二)被告固矢口否認附表編號4之竊盜犯行，惟查：
  1.車號GXG-148 號重型機車失竊之情節，業據被害人即車主戊○○陳稱：該車原係伊於94年1 月21日17時20分停放於台北
    縣汐止市○○路火車站停車場內，伊並未將該重型機車借予
    他人使用，後來是警察以電話通知伊，問伊該機車原停放於
    何處，有無借給他人使用，伊說沒有後，警察才告知伊說該
    車被竊，已抓到嫌犯等語（戊○○94年1 月22日警詢筆錄，
    台灣士林地方法院檢察署94年度偵字第2195號卷【以下簡稱
    ：2195號偵卷】第11頁參照），且有贓物認領保管單1 紙（
    2195號偵卷第13頁參照）、車籍查詢資料（2195號偵卷第14
    頁參照）、照片4 幀（2195號偵卷第18頁至第19頁參照）在
    卷可考，是車號GX G-148號重型機車確係贓車，可堪認定。
  2.再庚○○係於該部重型機車失竊翌日之94年1 月22日下午為
    警查獲騎駛該部重型機車，至查獲之經過，則分據證人即台
    北縣政府警察局汐止分局員警高義勝於本院審理時到庭結證
    略以：伊94年1 月22日當時任職於台北縣政府警察局汐止分
    局，94年1 月22日下午5 時30分在汐止市○○街13巷6 弄9
    號前面查獲庚○○騎乘贓車的情形是當時伊是值下午4 點到
    6 點的巡邏勤務，當伊到汐萬路一段，看到2 名歹徒騎乘機
    車看到警察心虛的樣子，伊就看到機車上有兩名男子，騎機
    車那一個就馬上在汐萬路一段這裡下車，下車以後，就把機
    車交給後面的男子，就是後來被伊查獲的庚○○；騎機車的
    那名男子就往後跑，就是伊等巡邏的反方向，原本那兩人是
    在伊前方，當時伊已經騎機車到那兩人的旁邊，後座的那名
    男子就騎機車迴轉往反方向繼續騎走，就是掉頭騎走，可能
    是當時伊騎的是重機車，如果他們依原方向，與伊同向，會
    跑不掉，所以才掉頭，伊也調頭去追他們；當時伊跟另一個
    同事一起，因同事是新來的，一時反應不過來，沒有想到兩
    人分頭追，所以就只有追騎機車的歹徒等語。核其所證與其
    先前於偵訊中結證內容（甲○94年4 月7 日訊問筆錄、2195
    號偵卷第95頁以下分別參照），暨當時與高義勝一同值勤之
    員警陳建志所證內容（2195號偵卷第95頁以下參照）大致相
    符，且又與證人庚○○所證當日為警查獲之經過，即原係由
    被告丁○○騎駛車號GXG-148 號重型機車，後座附載伊，2
    人共乘，後來駛至台北縣汐止市○○路○ 段，丁○○先察覺
    到警察來，就先下車，往機車原來騎駛方向之反方向掉頭逃
    跑，伊接手騎駛機車，後來為警查獲等節相符一致，則當日
    庚○○為警查獲前，確實與另一人共乘該部機車，嗣騎駛之
    人先行下車逃跑等節，亦相互核符，堪認其等所證確有可信
    之依據，則庚○○為警察查獲之前，確實先與另一人共乘該
    機車，且係由該人騎駛機車，見警員趨前攔查，該人即先下
    車逃逸等情，可堪認定。
  3.被告丁○○固矢口否認伊於94年1 月22日下午曾與庚○○共
    乘車號GXG-148 號重型機車，辯稱：證人庚○○所稱當日先
    騎駛車號GXG-14 8號重型機車，見警即下車逃跑的並非伊，
    證人高義勝也無法確認當日騎駛機車後來先逃跑之人是否就
    是伊，且伊當日倘要躲避警察，何以不騎機車逃跑，伊當時
    腳有受傷，跑不快云云。惟此節既據證人庚○○結證詳確，
    內容且前後一致，證人庚○○與被告且又認識20多年，並無
    具體之金錢糾紛或者其他恩怨過節（本院94年8 月25日審判
    筆錄第6 頁、本院94年9 月29日審判筆錄第12頁、第13頁分
    別參照），又在偽證重典之心理壓力下具結作證，其所證且
    與證人高義勝、陳建志大致相符，當有可信之依據；再者，
    當日庚○○為警察查獲前，確有另一人騎駛車號GXG-148 號
    機車，又如前述，倘騎駛該車之人確非被告丁○○，證人庚○○係為藉誣指他人而卸己罪責，亦可指述他人，何有獨誣
    陷被告丁○○之必要？況證人高義勝、陳建志雖均未能明確
    指證94年1 月22日下午5 時20分許，先行下車逃逸之人究否
    被告丁○○，惟所指述逃逸之人身高、體型，確與被告丁○○大致相符（94年4 月7 日偵訊筆錄，2195號偵卷第96頁參
    照；本院94年9 月29日審判筆錄第6 頁參照），則94年1 月
    22日下午5 時20分許，為警查獲騎駛車號GXG-148 號重型機
    車附載庚○○之人，確係被告丁○○無訛。
  4.再被告辯稱伊腳不方便，跑不快，並提出長庚紀念醫院診斷
    證明書1 紙，證明伊曾患有「左側大腿蜂窩組織炎、左側髁
    動脈、總股動脈瘤」之病症，惟其醫囑欄亦註記「病人因上
    述疾病，於92年7 月4 日住院，於92年7 月10日接受動脈瘤
    切除及血管重建手術，於92年7 月25日出院，宜續門診追蹤
    」，則其時間與本案為警查獲之時間即94年1 月22日已歷約
    1 年6 月，尚無從據為有利被告之認定。
  5.被告再又辯稱：證人庚○○、陳建志、高義勝所證並不合理
    ，伊倘要逃跑，不致下車逃跑云云。然按緝盜在贓，被告丁○○為免遭查緝員警疑為竊盜該車之犯罪行為人，遂將車交
    予他人管領，自己遠離贓物，適足以趨利避害，證人庚○○
    、陳建志、高義勝就其見聞所證，實與常情無違。
  6.再被告固矢口否認犯行，而本案車號GXG-148 號重型機車失
    竊之台北縣汐止市火車站前又未裝設監視器，查扣之贓車發
    還被害人戊○○之前，又未採集可疑指紋送驗，均無從直接
    證明被告丁○○之竊盜犯行。惟該重型機車最後係經車主戊○○於94年1 月21日17時20分停放於台北縣汐止市火車站前
    ，旋於翌日即94年1 月22日下午17時20分即為警在台北縣汐
    止市○○路○ 段查獲，其時間緊接，被告又係為警查獲前，
    除不知情之庚○○外，最後占有管領該車之人，綜合庚○○
    上開所證，暨證人高義勝、陳建志所證查獲經過，被告見警
    盤查即先行棄車畏罪逃逸等間接證據，堪認被告此部分之竊
    盜犯行。
(三)綜上所述，本件事證明確，被告犯行已堪認定，應依法論科
    。
二、核被告丁○○附表編號1 、4 所為，均係犯刑法第320 條第
    1 項之普通竊盜罪；如附表編號2 、3 所為，則係犯刑法第
    321 條第1 項第2 款、第4 款之結夥3 人以上踰越安全設備
    竊盜罪；被告丁○○就附表2 、3 所載之竊盜犯行，分別與
    己○○、乙○○互有犯意聯絡與行為分擔，應分別論以共同
    正犯。被告丁○○先後4 次普通竊盜、加重竊盜犯行，時間
    緊接，犯意概括，所犯各係基本構成要件相同之罪，應依連
    續犯，論以情節較重之刑法第321 條第1 項第2 款、第4款
    之加重竊盜罪一罪，並加重其刑。原聲請簡易判決處刑記載
    之事實，僅提及被告附表編號1 之竊盜犯行，而未敘及被告
    附表編號2 至4 之竊盜犯行，然該部分事實與聲請人聲請簡
    易判決處刑之犯罪事實既具有連續犯之裁判上1 罪關係，為
    起訴效力所及，本院自得併予審究。又被告有如事實欄所示
    之前科紀錄，其於有期徒刑執行完畢後5 年內，再犯本案有
    期徒刑以上之罪，為累犯，應依刑法第47條之規定，於依連
    續犯之規定加重其刑後，遞予加重其刑。
三、原審認被告觸犯刑法第320 條第1 項之竊盜罪，而予論罪科
    刑，固非無見，惟未及審酌被告附表編號2 至4 之竊盜犯行
    ，檢察官上訴意旨據此指摘原判決不當，核有理由，應由本
    院將原判決予以撤銷改判。茲審酌被告犯後業就附表編號1
    至編號3之 犯行坦承不諱，雖就附表編號4 之犯行矢口否認
    ，惟為己犯行辯解，原係被告於刑事訴訟程序上之基本權利
    ，被告執詞辯解，固使本院無從依其犯後態度據以減輕其刑
    ，然仍不擅而據為加重之事由；又審酌被告犯罪之動機、目
    的、手段，犯罪時所受之刺激及其品性、生活狀況、智識程
    度、犯罪所生之損害尚非至鉅等一切情狀，量處如主文所示
    之刑。至扣案之鑰匙2 支，其中1 支係被害人丙○○遺留於
    機車上未拔起，為被告趁隙竊取得手，自非被告所有供犯罪
    所用之物；另1 支係為警查獲庚○○騎駛該贓車時同時扣得
    ，惟並無證據證明確係被告或者庚○○所有，更乏證據可認
    係被告所有供犯本案竊盜所用之物，爰均不併為沒收之諭知
    ，併此敘明。
四、末按檢察官聲請以簡易判決處刑之案件，經法院認被告所犯
    之罪不合刑事訴訟法第449 條所定得以簡易判決處刑之案件
    者，應適用通常程序審判之，刑事訴訟法第452 條、第451
    條之1 第4 項但書第1 款分別定有明文。本院經審理後認被
    告應諭知如主文第2 項所示之刑，係屬刑事訴訟法第451 條
    之1 第4 項但書第1 款之情形，自應由本院依刑事訴訟法第
    455 條之1 第3 項之規定，準用同法第369 條第1 項前段之
    規定，將原判決撤銷，依同法第452 條之規定，逕依通常程
    序為第1 審判決（法院辦理刑事訴訟簡易程序案件應行注意
    事項第14點參照），併此敘明。
據上論斷，應依刑事訴訟法第455 條之1 第1 項、第3 項、第36
9 條第1 項前段、第364 條、第299 條第1 項前段，刑法第28條
、第56條、第321 條第1 項第2 款、第4 款、第47條，判決如主
文。
本案經檢察官王巧玲到庭執行職務。
中　　華　　民　　國　　94　　年　　10　　月　　13  　日
                  刑事第六庭審判長法  官  李育仁
                                  法  官  姜麗香
                                  法  官  許辰舟
以上正本證明與原本無異。
如不服本判決，應於判決送達後10日內，向本院提出上訴狀。
                                  書記官  洪忠改
附錄本案論罪科刑法條之依據：
中華民國刑法第321條
 犯竊盜罪而有左列情形之一者，處六月以上、五年以下有期徒刑
：
一  於夜間侵入住宅或有人居住之建築物、船艦或隱匿其內而犯
之者。
二  毀越門扇、牆垣或其他安全設備而犯之者。
三  攜帶兇器而犯之者。
四  結夥三人以上而犯之者。
五  乘火災、水災或其他災害之際而犯之者。
六  在車站或埠頭而犯之者。
前項之未遂犯罰之。
中　　華　　民　　國　　94　　年　　10　　月　　13  　日
附表：紀年均為【民國】，金額均為【新台幣】
┌─┬────┬────┬───┬───────┬─────┬─────┐
│編│犯罪時間│犯罪地點│被害人│犯罪方法      │犯罪所得  │所犯法條  │
│號│        │        │      │              │          │          │
├─┼────┼────┼───┼───────┼─────┼─────┤
│1 │93年11月│臺北縣汐│丙○○│趁丙○○疏未取│車號UYI-60│刑法第320 │
│  │19日下午│止市新昌│      │下機車鑰匙之際│2 號輕型機│條第1項竊 │
│  │        │街70號前│      │，以該鑰匙發動│車1部     │盜罪。    │
│  │        │        │      │機車電門，竊取│          │          │
│  │        │        │      │得手          │          │          │
├─┼────┼────┼───┼───────┼─────┼─────┤
│2 │94年1 月│基隆市七│大宇公│丁○○與乙○○│鋼材1 批約│刑法第    │
│  │5 日下午│堵區工建│司    │、己○○基於共│400 公斤，│321 條第1 │
│  │6 時許  │西路9 號│      │同犯意之聯絡，│經變賣後得│項第2 款、│
│  │        │大宇鋼鐵│      │結夥3 人以攀爬│款2,000元 │第4 款結夥│
│  │        │廠      │      │窗戶逾越安全設│          │三人以上踰│
│  │        │        │      │備之方式，侵入│          │越安全設備│
│  │        │        │      │左址大宇公司內│          │竊盜罪。  │
│  │        │        │      │竊取大宇公司角│          │          │
│  │        │        │      │鋼等鋼材一批得│          │          │
│  │        │        │      │手後，利用陳志│          │          │
│  │        │        │      │平竊得之黃連富│          │          │
│  │        │        │      │所有之車號    │          │          │
│  │        │        │      │ROY-757 號機車│          │          │
│  │        │        │      │載往變賣。    │          │          │
├─┼────┼────┼───┼───────┼─────┼─────┤
│3 │94年1 月│基隆市七│大宇公│丁○○與乙○○│鐵材100 公│刑法第321 │
│  │6 日10時│堵區工建│司    │、己○○基於共│斤，價值約│條第1項第 │
│  │許      │西路9 號│      │同犯意之聯絡，│2800元。  │2 款、第4 │
│  │        │大宇鋼鐵│      │結夥3 人以攀爬│          │款結夥三人│
│  │        │廠      │      │窗戶逾越安全設│          │以上踰越安│
│  │        │        │      │備之方式，侵入│          │全設備竊盜│
│  │        │        │      │左址大宇公司內│          │罪。      │
│  │        │        │      │竊取大宇公司鐵│          │          │
│  │        │        │      │材100 公斤得手│          │          │
│  │        │        │      │。            │          │          │
├─┼────┼────┼───┼───────┼─────┼─────┤
│4 │94年1月 │臺北縣汐│戊○○│丁○○單獨徒手│車號GXG-14│刑法第320 │
│  │21日下午│止市火車│      │竊取得手。    │8 號重型機│條第1 項竊│
│  │5 時20  │站前    │      │              │車1台     │盜罪。    │
│  │分許迄  │        │      │              │          │          │
│  │94年1 月│        │      │              │          │          │
│  │22日下午│        │      │              │          │          │
│  │4 時30分│        │      │              │          │          │
│  │間之不詳│        │      │              │          │          │
│  │時點    │        │      │              │          │          │
└─┴────┴────┴───┴───────┴─────┴─────┘
